【裁判字號】    91,訴,4826
【裁判日期】    920225
【裁判案由】    公教住宅
【裁判全文】
臺北高等行政法院裁定                            九十一年度訴字第四八二六號
    原      告  光華大廈管理委員會
    代  表  人  甲○○（主任委員）
    被      告  新竹市政府
    代  表  人  乙○○市長）.
右當事人間因公教住宅事件，原告不服行政院人事行政局中華民國九十一年九月二十
五日局企字第○九一○○四四七○九一號訴願決定，提起行政訴訟，本院裁定如左：
    主  文
原告之訴駁回。
訴訟費用由原告負擔。
    理  由
一、按「訴願事件有左列各款情形之一者，應為不受理之決定：．．．八、對於非行
    政處分或其他依法不屬訴願救濟範圍內之事項提起訴願者。」訴願法第七十七條
    第八款定有明文。又按「人民不服行政官署之處分，固得循訴願程序以求救濟。
    但行政官署就其與人民間私法關係所為之意思表示，則屬私法上之行為，不得視
    為基於公法上權力服從關係之處分。人民對之如有爭執，應依民事訴訟程序訴請
    普通法院裁判，不得依行政爭訟方法提起訴願。」改制前行政法院五十七年判字
    第四七二號著有判例。另按「原告之訴，有左列各款情形之一者，行政法院應以
    裁定駁回之。但其情形可以補正者，審判長應定期間先命補正：一、訴訟事件不
    屬行政法院之權限者。」行政訴訟法第一百零七條第一項第一款亦有明文。
二、本件原告主張其自民國（以下同）八十三年以來，曾多次行文被告所屬公教人員
    住宅輔建及福利互助委員會（以下簡稱住福會）及被告相關單位，請求提領原乙
    標輔建住宅之建築與水電工程保固金，以修繕光華大廈之原本營建缺失，惟未獲
    具體結果，爰以請求返還該大廈之水電工程保固金、遲延利息及賠償其他精神與
    物質損失等為由向行政院人事行政局提起訴願，遭駁回後，遂向本院提起行政訴
    訟，訴請：(1)訴願決定撤銷。(2)被告應將所保管之輔建員工住宅（乙標）工程保
    固金新台幣（以下同）一百五十二萬八千三百元返還原告，(3)被告應賠償原告之
    物質與精神損失共計五百萬元。經查本件應係各員工輔建住宅買受人與住福會訂
    立買賣契約後，因物之瑕疵擔保問題所生之爭執，應屬私法上之爭執，自不得提
    起訴願，以資救濟。訴願決定機關從程序上決定駁回其訴願，尚無不合，原告對
    之提起行政訴訟，仍難謂為合法，而其情形又無從命補正，應予駁回。
三、依行政訴訟法第一百零七條第一項第一款、第一百零四條，民事訴訟法第九十五
    條、第七十八條，裁定如主文。
中    華    民    國      九十二      年      二      月      二十五    日
                              臺 北 高 等 行 政 法 院 第 二 庭
                                    審 判 長 法    官 徐瑞晃
                                             法    官 李得灶
                                             法    官 吳慧娟
右為正本係照原本作成。
如不服本裁定，應於送達後十日內向本院提出抗告狀（須按他造人數附繕本）。
中    華    民    國      九十二      年      二      月      二十五    日
                                             書 記 官 劉道文


司法院資訊處製作；財團法人民間司法改革基金會備份。
